臺灣臺南地方法院刑事判決
111年度交易字第423號
公  訴  人  臺灣臺南地方檢察署檢察官
被      告  陳世凱



上列被告因公共危險案件，經檢察官提起公訴（111年度偵字第4
753號），被告於準備程序中就被訴事實為有罪之陳述，經本院
裁定改依簡式程序審理，判決如下：
    主  文
陳世凱吐氣所含酒精濃度達每公升零點二五毫克以上而駕駛動力
交通工具，處有期徒刑壹年肆月。
    犯罪事實及理由
一、證據能力：
  ㈠供述證據部分：
　　按簡式審判程序之證據調查，不受第159條第1項之限制，刑
    事訴訟法第273條之2定有明文，是於行簡式審判程序之案件
    ，被告以外之人於審判外之陳述，除有其他不得作為證據之
    法定事由外，應認具有證據能力。本判決所援引被告以外之
    人於審判外之陳述，因本案採行簡式審判程序，復無其他不
    得作為證據之法定事由，依上說明，應認均具有證據能力。
  ㈡非供述證據部分：
    至於卷內所存經本院引用為證據之非供述證據部分，與本案
    待證事實間均具有關連性，且無證據證明係公務員違背法定
    程序所取得，是依刑事訴訟法第158條之4之反面解釋，自有
    證據能力。
二、本案犯罪事實、證據及應適用之法條，除證據部分：補充「
    被告陳世凱於本院準備及簡式審判程序中之自白」外，其餘
    均引用檢察官起訴書之記載（如附件）。
三、爰審酌被告酒後駕車之行為，不但漠視自身之安全，更置他
    人人身、財產安全於不顧，實值非難。復考量被告犯後坦承
    犯行之態度，為警查獲時測得吐氣酒精濃度高達每公升1.05
    毫克，參以其前有公共危險案件經法院判刑確定及執行完畢
    之前科，有前科紀錄表為憑，暨其供稱為高職肄業、從事冷
    氣空調相關工作、月薪約新臺幣4萬5千元、家庭經濟狀況勉
    持等一切情狀，量處如主文所示之刑。
據上論斷，應依刑事訴訟法第273 條之1 第1 項、第299 條第1
項前段、第310 條之2 、第454 條第2 項，判決如主文。
本案經檢察官黃彥翔提起公訴，檢察官莊士嶔到庭執行職務。

中　　華　　民　　國　　111 　年　　7 　　月　　12　　日
　　　　　　　　　刑事第十五庭  法　官　陳貽明
以上正本證明與原本無異。
如不服本判決應於收受本判決後20日內向本院提出上訴書狀，並
應敘述具體理由。其未敘述上訴理由者，應於上訴期間屆滿後20
日內向本院補提理由書狀（均須按他造當事人之人數附繕本）「
切勿逕送上級法院」。 
　　　　　　　　　　　　　　　　書記官  洪翊學　　　　　
中　　華　　民　　國　　111 　年　　7 　　月　　12　　日

附錄本案論罪科刑法條：
中華民國刑法第185條之3
駕駛動力交通工具而有下列情形之一者，處3年以下有期徒刑，
得併科30萬元以下罰金：
一、吐氣所含酒精濃度達每公升零點二五毫克或血液中酒精濃度
    達百分之零點零五以上。
二、有前款以外之其他情事足認服用酒類或其他相類之物，致不
    能安全駕駛。
三、服用毒品、麻醉藥品或其他相類之物，致不能安全駕駛。
因而致人於死者，處3年以上10年以下有期徒刑，得併科2百萬元
以下罰金；致重傷者，處1年以上7年以下有期徒刑，得併科1百
萬元以下罰金。
曾犯本條或陸海空軍刑法第54條之罪，經有罪判決確定或經緩起
訴處分確定，於十年內再犯第1項之罪因而致人於死者，處無期
徒刑或5年以上有期徒刑，得併科3百萬元以下罰金；致重傷者，
處3年以上10年以下有期徒刑，得併科2百萬元以下罰金。

（附件）
臺灣臺南地方檢察署檢察官起訴書
                                     111年度偵字第4753號
　　被　　　告　陳世凱　男　37歲（民國00年0月00日生）
　　　　　　　　　　　　住○○市○○區○○路000巷00弄00
　　　　　　　　　　　　　號0樓
　　　　　　　　　　　　國民身分證統一編號：Z000000000號
上列被告因公共危險罪案件，業經偵查終結，認應提起公訴，茲
將犯罪事實及證據並所犯法條分敘如下：
　　　　犯罪事實
一、陳世凱於民國111年2月13日21時至14日3時許，於新北市○○
    區○○路000巷00弄00號0樓飲用酒類，致其吐氣所含酒精濃度
    達每公升0.25毫克以上。其雖知悉飲酒過量無法安全駕駛動
    力交通工具及酒後駕車有高度危險性，應不得駕駛動力交通
    工具，竟未待體內酒精成分消退，仍於同（14）日8時許駕
    駛車牌號碼0000-00號自用小貨車上路。嗣於同日16時30分
    許，駕車行經臺南市西港區永樂里173線13.1公里處時因交
    通違規而為警攔查，員警並於同日17時25分對其施以吐氣酒
    精濃度檢測，測得其吐氣所含酒精濃度達每公升1.05毫克，
    而查悉上情。
二、案經臺南市政府警察局佳里分局報告偵辦。
　　　　證據並所犯法條
一、上揭犯罪事實，業據被告陳世凱於警詢及偵訊時坦承不諱，
    並有道路交通事故當事人酒精測定紀錄表、臺南市政府警察
    局舉發違反道路交通管理事件通知單、呼氣酒精濃度測試器檢定
    合格證書各1份在卷可稽。按刑法第185條之3之罪係抽象危
    險犯，不以發生具體危險為必要，僅需酒精濃度達法定標準
    ，即應認為客觀上已造成公共危險。被告吐氣所含酒精濃度
    達每公升1.05毫克，依上述說明已達不能安全駕駛標準，猶
    駕駛動力交通工具於道路上，其行為顯已招致公共危險。是
    被告之自白係出於自由意志，且與事實相符，其犯嫌堪予認
    定。
二、核被告所為，係犯刑法第185條之3第1項第1款之吐氣所含酒
    精濃度達每公升0.25毫克以上而駕駛動力交通工具罪嫌。末
    請審酌被告先前已多次因酒駕遭判刑（此有被告之刑案資料
    查註紀錄表1份在卷可憑），且其駕照業經酒駕註銷（此有
    被告之駕照資料查詢結果1份附卷可憑），卻仍未悔改等情
    況，對被告判處1年以上之有期徒刑，併科新臺幣3萬元以上
    之罰金。
三、依刑事訴訟法第251條第1項提起公訴。
　　此　致
臺灣臺南地方法院
中　　華　　民　　國　 111　　年　　3 　　月　　16　　日
                              檢察官  黃  彥  翔
本件證明與原本無異
中　　華　　民　　國　 111　　年　　3 　　月　　23　　日
                              書記官  蔡  佳  芳
附錄本案所犯法條
中華民國刑法第185條之3第1項第1款
駕駛動力交通工具而有下列情形之一者，處 3 年以下有期徒刑
，得併科 30 萬元以下罰金：
一、吐氣所含酒精濃度達每公升零點二五毫克或血液中酒精濃度
    達百分之零點零五以上。
二、有前款以外之其他情事足認服用酒類或其他相類之物，致不
    能安全駕駛。
三、服用毒品、麻醉藥品或其他相類之物，致不能安全駕駛。
因而致人於死者，處 3 年以上 10 年以下有期徒刑，得併科 2
百萬元以下罰金；致重傷者，處 1 年以上 7 年以下有期徒刑，
得併科 1 百萬元以下罰金。
曾犯本條或陸海空軍刑法第 54 條之罪，經有罪判決確定或經緩
起訴處分確定，於十年內再犯第 1 項之罪因而致人於死者，處
無期徒刑或 5 年以上有期徒刑，得併科 3 百萬元以下罰金；致
重傷者，處 3 年以上 10 年以下有期徒刑，得併科 2 百萬元以
下罰金。